【裁判字號】    95,交抗,226
【裁判日期】    950331
【裁判案由】    違反道路交通管理處罰條例
【裁判全文】
臺灣高等法院刑事裁定                 95年度交抗字第226號
抗  告  人
即受處分人  甲○○
上列抗告人因違反道路交通管理處罰條例案件，不服臺灣臺北地
方法院，中華民國95年2月8日裁定（95年度交聲字第34號），提
起抗告，本院裁定如下：
    主  文
原裁定撤銷，發回臺灣台北地方法院。
    理  由
一、按汽車駕駛人飲用酒類或其他類似物後其吐氣所含酒精濃度
    超過每公升０‧二五毫克或血液中酒精濃度超過百分之０‧
    ０五以上者，不得駕車，道路交通安全規則第一百十四條第
    二款定有明文。又汽車駕駛人，駕駛汽車經測試檢定有酒精
    濃度超過規定標準者，處新臺幣（下同）一萬五千元以上六
    萬元以下罰鍰，並當場禁止其駕駛及吊扣其駕駛執照一年，
    道路交通管理處罰條例第三十五條第一項第一款亦有明文。
    所謂汽車，依同條例第三條第八款規定，包括機器腳踏車。
    而領有駕駛執照且未經吊註銷之駕駛人，駕駛機器腳踏車經
    測試檢定有酒精濃度超過規定標準即吐氣所含酒精濃度超過
    每公升０．五五毫克以上，且於一年內無二次以上此款行為
    ，並在舉發通知單上所載應到案日期前到案聽候裁決者，依
    違反道路交通管理事件統一裁罰基準表之規定，處四萬五千
    元罰鍰，並吊扣其駕駛執照一年。
二、本件受處分人甲○○於民國九十四年十月七日二十三時十七
    分許，駕駛車號ＡＸＤ—四四六號重型機車，行經臺北市○
    ○○路○段與育英街口時，經臺北市政府警察局文山第二分
    局警員攔檢進行呼氣酒精濃度測試，發現其呼氣酒精濃度為
    每公升０‧七五毫克，超過規定標準，以受處分人有違反前
    揭道路交通管理處罰條例第三十五條第一項第一款規定之行
    為掣單舉發。嗣經原處分機關於同年七月十二日依道路交通
    管理處罰條例第三十五條第一項第一款及違反道路交通管理
    事件統一裁罰基準表規定，裁處異議人罰鍰四萬五千元，並
    吊扣駕駛執照一年，受處分人不服，提出本件異議。
三、經查：
  (一)受處分人並不否認於上揭時、地駕駛上開重型機車，經警攔
    檢實施呼氣酒精濃度測試，其結果呼氣酒精濃度達每公升０
    ‧七五毫克等情，且有經受處分人簽名其上之酒精濃度測試
    單在卷可稽，並參以受處分人於警詢中自承：確有於九十四
    年十月七日二十一時三十分許，在臺北縣民安街的建築工地
    與工人一起飲用啤酒等語（本院卷附受處分人九十四年十月
    八日警詢筆錄），受處分人違規事實因屬明確。
  (二)但查取締酒醉駕車作業指導書其他注意事項第(一)項第2款規
    定「測前應先確認受測者已飲酒結束十五分鐘以上」。即欲
    酒測必須在飲酒結束，而非距開始飲酒十五分鐘，本件受處
    分人異議意旨指稱渠於94年10月7日8時23分購買四瓶啤酒在
    施工現場飲用至二十三時準備收工離開，於警訊中亦23寺5
    分離開。並提出福客多商店購物發票為憑，則受處分人受測
    時究竟距其飲酒結束是否十五分鐘以上，悠關酒測程序是否
    合法。原裁定認受處分人於警訊中已自承其飲酒時間94年10
    月7日21時30分許，其受處分人所供23時5分始飲酒結束即有
    未符，實情如何悠關原處分是否妥適，即有詳予查明之必要
    ，抗告意旨執此指摘原裁定不當，為有理由，應將原裁定撤
    銷。發回原法院詳為調查而為妥適之裁定。
四、據上論斷，應依刑事訴訟法第413條，裁定如主文。
中    華    民    國    95    年    3     月    31    日
                  刑事第七庭  審判長法  官  陳  正  雄
                                    法  官  許  錦  印
                                    法  官  蔡  光  治
以上正本證明與原本無異。
不得再抗告。
                                    書記官  陳  韋  杉
中    華    民    國    95    年    4     月    4     日


司法院資訊處製作；財團法人民間司法改革基金會備份。
